---
title: "01_clean_pop_demo_inclusion"
author: "Minji NAM"
date: "2025-05-13"
output: html_document
---

*Name* : 01_clean_pop_demo_inclusion
*Project* : Santé reproductive, infertilité et **complications de la grossesse** chez les femmes atteintes d'endométriose
*Description* : Preprocessing Data
*Date of creation* : 2025-05-13
*Date of update* : 2025-05-13
*Author* : stagiaire M2 Big Data in Health
*R version* : R version 4.4.2

---

$Libraries$
```{r setup, include=FALSE}
library(readr)
library(dplyr)
library(tidyverse)
library(stringr)
library(tableone)
library(nnet)
library(broom)
library(gtsummary)
library(rlang) 
library(labelled)
library(questionr)
library(guideR)
library(jmv)
library(nnet)
library(stringi)
```

# 0. Import raw data : pop_demo_inclusion 

```{r}
#-----------------------
# Import a main dataset
#-----------------------
# pop_demo_inclusion <- read.csv("~/Projet/0.Data/complication_pop_demo_inclusion_20250226.csv", fileEncoding = "latin1",colClasses = c(Sexe = "character"))
pop_demo_inclusion <-
  read.csv("Complic_donnees_demo_20250407.csv",
           fileEncoding = "latin1",
           # Sex 'F' is imported like False
           colClasses = c(Sexe = "character"))

#------------------------------------------------
# Replace cells with nothing or spaces with NA
#------------------------------------------------
pop_demo_inclusion[pop_demo_inclusion == ""] <- NA
pop_demo_inclusion[pop_demo_inclusion == " "] <- NA

#------------------------------------------------------------
# Replace non-standard apostrophes with standard ones in character variables
#------------------------------------------------------------
pop_demo_inclusion <- pop_demo_inclusion %>%
  mutate(across(where(is.character), ~ gsub("\u0092", "'", .)))
```

# I. Preprocessing Data
```{r}
#------------------------------------------
# Categorial variable for age at inclusion
#------------------------------------------
#quantile(pop_demo_inclusion$age,probs = c(1/3,2/3),na.rm = TRUE)
pop_demo_inclusion <- pop_demo_inclusion %>%
  mutate(
    age_cat = case_when(
      age <= 30 ~ "<=30",
      age > 30 & age <= 40 ~ "]30;40]",
      age > 40 ~ ">40",
      TRUE ~ NA_character_) %>% 
      factor(levels=c("<=30","]30;40]",">40" ),
             ordered = TRUE))
#------------------------------------------ 
# Recode level of study in 3 categories (<= Bac, Bac +2, >=Bac+3) 
#------------------------------------------
pop_demo_inclusion <- pop_demo_inclusion %>% 
  mutate(
    diplome_ini2 = 
      case_when(
        diplome_ini%in%c("Aucun diplôme","Baccalauréat ou diplôme équivalent",
                         "Certificat d'aptitude professionnelle (CAP) ou Brevet d'études professionnelles (BEP)",
                         "Certificat de formation générale (CFG), certificat d'étude primaire, diplôme national du brevet (BEPC ou Brevet des collèges)",
                         "Autre diplôme") ~
               "<=Baccalauréat/Aucun/Autre",
        diplome_ini =="Diplôme de niveau Bac+2 (DUT, BTS, DEUG, écoles des formations sanitaires ou sociales...)" ~
          "Bac+2",
         diplome_ini == "Diplôme de second ou troisième cycle universitaire (licence, maîtrise, master, DEA, DESS, doctorat) ou diplômes de grandes écoles" ~
          ">=Bac+3"
           ) %>% 
      factor(
        levels= c("<=Baccalauréat/Aucun/Autre", "Bac+2", ">=Bac+3"),
        ordered = TRUE)
    )

#---------------------------
#    Employment status
#---------------------------
pop_demo_inclusion <- pop_demo_inclusion %>%
  mutate(
    situation_emploi_ini2 =
      case_when(
        situation_emploi_ini %in% c("Allocataire du RSA", "Chômeur(se) indemnisé(e) ou non") ~
          "Sans Emploi",
        situation_emploi_ini %in% c("Autre", "Retraité(e), pré-retraité(e)","Au foyer") ~
          "Autre",
        situation_emploi_ini == "En formation (lycéen(e), étudiant(e), stagiaire, apprenti(e))" ~
          "Etudiant",
        situation_emploi_ini == "En invalidité / en longue maladie" ~
          "En invalidité / en longue maladie",
        situation_emploi_ini == "Occupe un emploi" ~
          "Employee",
        TRUE ~ NA_character_
      ) %>% as.factor()
  )

#-----------------
# BMI in 4 levels
#-----------------
# Correct an outlier : 1.64-> 164cm
pop_demo_inclusion$taille_ini[pop_demo_inclusion$taille_ini<10] <- 1.64*100
# BMI in numeric and categories
pop_demo_inclusion <- pop_demo_inclusion %>%
  mutate(
    IMC = poids_ini / ((taille_ini / 100) ^ 2),
    IMC2 = cut(
      IMC,
      breaks = c(0, 18.5, 24.99, 29.99, Inf),
      labels = c("Poids insuffisant", "Poids normal", "Surpoids", "Obésité"),
      include.lowest = TRUE
    ) %>% 
      factor(levels=c("Poids insuffisant", "Poids normal", "Surpoids", "Obésité"), ordered = TRUE)
  )


```

## > Information Géographique 
- Complications de la grossesse : pas très intéressant 

```{r}
#-------------------------
# CODE POSTAL_RESIDENCE 
#-------------------------
# Corse
corse_villes_2A <- c("APPIETTO",
                     "AJACCIO",
                     "BONIFACIO",
                     "AZILONE AMPAZA",
                     "SOLLACARO",
                     "COZZANO",
                     "PROPRIANO",
                     "ALATA"
                     )
corse_villes_2B <- c("MONTEGROSSO",
                     "BIGUGLIA",
                     "SAN NICOLAO",
                     "TALASANI",
                     "BASTIA",
                     "Prunelle di fium’or")

pop_demo_inclusion <- pop_demo_inclusion %>%
  mutate(
    CodePostal_residence = case_when(
      Ville_residence %in% corse_villes_2A ~ "2A000",
      Ville_residence %in% corse_villes_2B ~ "2B000",
      TRUE ~ CodePostal_residence
    )
  )


# Overseas
outremer_codes <- c("971" = "9A000", "972" = "9B000", 
                    "973" = "9C000", "974" = "9D000", 
                    "976" = "9F000", "988" = "ROM00")

pop_demo_inclusion <- pop_demo_inclusion %>%
  mutate(
    CodePostal_residence = if_else(
      substr(CodePostal_residence, 1, 3) %in% names(outremer_codes),
      outremer_codes[substr(CodePostal_residence, 1, 3)],
      CodePostal_residence
    )
  )

# Monaco
pop_demo_inclusion$CodePostal_residence[pop_demo_inclusion$CodePostal_residence == "98000"] <- ""

# France department
pop_demo_inclusion$Dep <- ifelse(
  pop_demo_inclusion$Pays_residence == "FRANCE",
  substr(pop_demo_inclusion$CodePostal_residence, 1, 2),
  NA
)

# Standardisation of municipality names
pop_demo_inclusion$Commune_residence <- toupper(pop_demo_inclusion$Ville_residence)

# Spell Check
corrections <- c(
  "CHEMILLE MELAY" = "CHEMILLE",
  "LOMME" = "LILLE",
  "ST SULPICE LA POINT" = "ST SULPICE",
  "ERAGNY SUR OISE" = "ERAGNY",
  "FRANCONVILLE LA GAR" = "FRANCONVILLE",
  "Le château d’Oléron" = "LE CHATEAU-D'OLERON",
  "PLOULEC H" = "PLOULEC'H",
  "ST CAST LE GUILDO" = "SAINT-CAST-LE-GUILDO",
  "LES AUXONS" = "AUXON-DESSUS",
  "GAGNY" = "GASNY",
  "Bleury" = "BLEURY-SAINT-SYMPHORIEN",
  "Portsall" = "PLOUDALMEZEAU",
  "Prunelle di fium’or" = "PRUNELLI-DI-FIUMORBO",
  "Laudun"= "LAUDUN-L’ARDOISE",
  "RAMONVILLE"= "RAMONVILLE-SAINT-AGNE",
  "PORT STE FOY ET PON" ="SAINTE-FOY-LA-GRANDE",
  "ST JUST CHALEYSSIN"="SAINT-JUST-CHALEYSSIN",
  "LA BAULE"="LA BAULE-ESCOUBLAC",
  "Montrevault sur Evr"= "MONTREVAULT",
  "AMNEVILLE LES THERM"= " AMNEVILLE",
  "HELLEMMES LILLE"= "LILLE",
  "villeneuve d’ascq"="VILLENEUVE-D'ASCQ",
  "MAULEON SOULE"="MAULEON-LICHARRE",
  "angoustrine"="ANGOUSTRINE-VILLENEUVE-DES-ESCALDES",
  "BENNWIHR MITTELWIHR"="BENNWIHR",
  "Caluire"="CALUIRE-ET-CUIRE",
  "BEAUJEU ET QUITTEUR"="BEAUJEU-SAINT-VALLIER-PIERREJUX-ET-QUITTEUR",
  "Longefoy"="AIME",
  "BIHOREL"="ROUEN",
  "CELY EN BIERE"="CELY"
)

pop_demo_inclusion$Commune_residence <- 
  ifelse(pop_demo_inclusion$Ville_residence %in% names(corrections),
         corrections[pop_demo_inclusion$Ville_residence],
         pop_demo_inclusion$Commune_residence)

# Remplace  "St" & "Ste"
pop_demo_inclusion <- pop_demo_inclusion %>%
  mutate(Commune_residence = Commune_residence %>%
           str_replace_all("\\bST\\b", "SAINT") %>%   # "ST" seul devient "SAINT"
           str_replace_all("\\bSTE\\b", "SAINTE") %>% # "STE" seul devient "SAINTE"
           str_replace_all("-ST-", "-SAINT-") %>%     # "-ST-" devient "-SAINT-"
           str_replace_all("-STE-", "-SAINTE-") %>%   # "-STE-" devient "-SAINTE-"
           str_replace_all("\\bST-", "SAINT-") %>%    # "ST-" en début de mot devient "SAINT-"
           str_replace_all("\\bSTE-", "SAINTE-") %>%  # "STE-" en début de mot devient "SAINTE-"
           str_replace_all("-ST\\b", "-SAINT") %>%    # "-ST" en fin de mot devient "-SAINT"
           str_replace_all("-STE\\b", "-SAINTE")      # "-STE" en fin de mot devient "-SAINTE"
  )

# Function to replace abbreviations with full names
harmonize_commune <- function(commune) {
  commune <- str_replace_all(commune, "-STE-", "-SAINTE-")
  commune <- str_replace_all(commune, "ST ", "SAINT ")
  commune <- str_replace_all(commune, "ST-", "SAINT-")
  commune <- str_replace_all(commune, "STE ", "SAINTE ")
  commune <- str_replace_all(commune, "STE-", "SAINTE-")
  return(commune)
}

# Function to remove accents
library(stringi)
remove_accents <- function(commune) {
  return(stri_trans_general(commune, "Latin-ASCII"))
}

# Function to correct apostrophes
correct_apostrophes <- function(commune) {
  commune <- str_replace_all(commune, "\\bD\\s+", "D'")  # Corrige " D " en "D'"
  commune <- str_replace_all(commune, "\\bL\\s+", "L'")  # Corrige " L " en "L'"
  return(commune)
}

# Function to correct hyphens
correct_hyphens <- function(commune) {
  commune <- if_else(
    !str_sub(commune, 2, 2) %in% c("E", "A") & str_detect(commune, " "),
    str_replace_all(commune, " ", "-"),
    commune
  )
  commune <- if_else(
    str_sub(commune, 2, 2) %in% c("E", "A") & str_detect(str_sub(commune, 4, 16), " "),
    paste0(str_sub(commune, 1, 3), str_replace_all(str_sub(commune, 4, 16), " ", "-")),
    commune
  )
  return(commune)
}

# Function to apply all transformations
tidy_commune <- function(commune) {
  commune <- harmonize_commune(commune)
  commune <- remove_accents(commune)
  commune <- correct_apostrophes(commune)
  commune <- correct_hyphens(commune)
  return(commune)
}

# Apply transformations
pop_demo_inclusion <- pop_demo_inclusion %>%
  mutate(
    Commune_residence = case_when(
      Ville_residence == "ST PRIEST" ~ "SAINT-PRIEST",
      Ville_residence == "ST PRIEST EN JAREZ" ~ "SAINT-PRIEST-EN-JAREZ",
      Pays_residence == "FRANCE" ~ tidy_commune(Commune_residence),
      TRUE ~ Commune_residence  # Conserve la valeur originale si aucune condition ne s'applique
      )
    )

# Appliquer la transformation des codes postaux et créer Code_Departement
pop_demo_inclusion <- pop_demo_inclusion %>%
  mutate(
    CodePostal_residence = as.character(CodePostal_residence),  # S'assurer que c'est du texte
    Code_Departement = ifelse(
      substr(CodePostal_residence, 1, 3) %in% names(outremer_codes),
      outremer_codes[substr(CodePostal_residence, 1, 3)],
      substr(CodePostal_residence, 1, 2)  # Garde la valeur originale si non concerné
    ),
    ID_ville = paste0(Code_Departement, "_", Commune_residence)  # Ajout d'un séparateur pour éviter confusion
  )

# Delete unnecessary vectors 
rm(corse_villes_2A, corse_villes_2B, outremer_codes, corrections)
```

# II. Final Dataset : final_pop_demo_inclusion
- Sélection : Date_naissance, age, diplome, situation_emploi, IMC, Code_Departement 

```{r}
pop_demo_inclusion_final <- pop_demo_inclusion %>%
  distinct(
    id_unik,
    age,
    age_cat,
    statut_marital_ini,
    diplome_ini2,
    situation_emploi_ini2,
    IMC2,
    Statut_tabac_ini,
    freq_alcool_ini,   
    nb_verre_ini,
    Dep
  )
```

# III. Save the final dataframe 

```{r}
# Download the final file : 
#write.csv(pop_demo_inclusion_final,file="pop_demo_inclusion_final.csv")
```

